臺灣高雄地方法院刑事裁定
111年度聲字第641號
聲  請  人  臺灣高雄地方檢察署檢察官
受  刑  人  黃睿宏



上列聲請人因受刑人數罪併罰有二裁判以上，聲請定其應執行之
刑（111年度執聲字第490號），本院裁定如下：
　　主  文
黃睿宏犯如附表所示之罪，所處各如附表所示之刑，應執行有期
徒刑捌月，如易科罰金，以新臺幣壹仟元折算壹日。 
    理　由
一、聲請意旨略以：受刑人黃睿宏因犯如附表所示之罪，先後經
    判決確定如附表所示之刑，應依刑法第50條、第53條及第51
    條第5款，定其應執行刑，爰依刑事訴訟法第477條第1項聲
    請裁定等語。
二、按裁判確定前犯數罪者，併合處罰之；數罪併罰，有二裁判
    以上者，依刑法第51條之規定，定其應執行之刑；數罪併罰
    ，分別宣告其罪之刑，宣告多數有期徒刑者，於各刑中之最
    長期以上，各刑合併之刑期以下，定其刑期，但不得逾30年
    ，刑法第50條第1項前段、第53條、第51條第5款分別定有明
    文。再按犯最重本刑為5年以下有期徒刑以下之刑之罪，而
    受6月以下有期徒刑之宣告者，得以新臺幣（下同）1,000元
    、2,000元或3,000元折算1日，易科罰金，其應執行之刑逾6
    個月者，亦適用之，刑法第41條第1項前段、第8項亦有明定
    。再法律上屬於自由裁量事項，尚非概無法律性之拘束，在
    法律上有其外部界限及內部界限。前者法律之具體規定，使
    法院得以具體選擇為適當裁判，此為自由裁量之外部界限。
    後者法院為自由裁量時，應考量法律之目的，法律秩序之理
    念所在，此為自由裁量之內部界限。法院為裁判時，二者均
    不得有所踰越。在數罪併罰而有二裁判以上，應定其應執行
    刑之案件，法院所為刑之酌定，固屬自由裁量事項，然對於
    法律之內、外部界限，仍均應受其拘束。又刑事訴訟法第37
    0條第2項、第3項，已針對第二審上訴案件之定應執行之刑
    ，明定有不利益變更禁止原則之適用；而分屬不同案件之數
    罪併罰，倘一裁判宣告數罪之刑，曾經定其執行刑，再與其
    他裁判宣告之刑定其執行刑時，在法理上亦應同受此原則之
    拘束。
三、本件受刑人因犯如附表所示之罪，經法院分別判處如附表所
    示之刑，均經確定在案，且本院為上開案件犯罪事實最後判
    決之法院，有各該刑事判決書及臺灣高等法院被告前案紀錄
    表足稽，茲檢察官聲請定其應執行之刑，本院審核認為正當
    。經聲請人詢問受刑人就本案定應執行刑之意見，受刑人表
    示希望法院從輕定刑等情，有臺灣高雄地方檢察署受刑人是
    否同意聲請定執行刑調查表1紙在卷可證。復依前開說明，
    本院就附表所示案件再為定應執行刑之裁判時，自應受前開
    裁判所為定應執行刑內部界限之拘束，即不得重於上開曾經
    定應執行刑之罪所示定應執行刑與其餘各罪所示判決刑度加
    計之總和（計算式：4月＋6月＝10月）。爰於法律秩序理念及
    法律目的之前提下，兼酌受刑人所犯數罪之犯罪類型與罪質
    （均為施用第二級毒品案件）、犯罪時間（介於民國109年7
    月至12月間）、犯罪情節、侵害法益、對社會之危害情形、
    反應出之人格特性及實現整體刑法目的、刑罰經濟之功能等
    總體情狀以及受刑人對本件定執行刑所表示之意見為整體評
    價，定其應執行之刑；又因受刑人所犯之罪合於數罪併罰之
    要件，且均得易科罰金（經確定裁判宣告之易科罰金折算標
    準均為1,000元折算1日），揆諸刑法第41條第8項之規定，
    如主文所示應執行之刑，亦得易科罰金，爰併諭知易科罰金
    之折算標準。
四、爰依刑事訴訟法第477條第1項，刑法第50條第1項前段、第5
    3條、第51條第5款、第41條第1項前段、第8項，裁定如主文
    。
中　　華　　民　　國　　111 　年　　4 　　月　　28　　日
                  刑事第三庭  法  官  胡家瑋
以上正本證明與原本無異。
如不服本裁定，應於收受送達後5 日內向本院提出抗告狀。
如因疫情而遲誤不變期間，得向法院聲請回復原狀。
中　　華　　民　　國　　111 　年　　4 　　月　　28　　日
　　　　　　　　　　　　　　　書記官　簡雅文
附表：受刑人黃睿宏定應執行刑案件一覽表（日期：民國）
編號  罪名  宣告刑 犯罪日期      最後事實審        確定判決  執行案號      法院、案號 判決日期 法院、案號 確定日期  1 施用第二級毒品 有期徒刑4月，如易科罰金，以新臺幣1,000元折算1日。 109年10月22日 臺灣高雄地方法院110年度簡字第322號 110年3月31日 臺灣高雄地方法院110年度簡字第322號 110年5月5日 高雄地檢110年度執字第4236號 2 施用第二級毒品 有期徒刑4月，如易科罰金，以新臺幣1,000元折算1日。 109年12月1日 臺灣高雄地方法院110年度簡字第1377號 110年5月17日 臺灣高雄地方法院110年度簡字第1377號 110年6月30日 高雄地檢110年度執字第5315號 3 施用第二級毒品 有期徒刑3月，如易科罰金，以新臺幣1,000元折算1日。 109年7月7日 臺灣高雄地方法院110年度簡字第1160號 110年5月21日 臺灣高雄地方法院110年度簡字第1160號 110年6月30日 高雄地檢110年度執字第5328號 備註  編號2、3曾經本院以110年度聲字第1868號裁定應執行有期徒刑6月，如易科罰金，以新臺幣1,000元折算1日，經受刑人抗告後，臺灣高等法院高雄分院以111年度抗字第11號駁回而確定。